【裁判字號】    97,易,810
【裁判日期】    980418
【裁判案由】    竊盜
【裁判全文】
臺灣新竹地方法院刑事判決               97年度易字第810號
                                       97年度易字第899號
公  訴  人  臺灣新竹地方法院檢察署檢察官
被      告  甲○○
            戊○○
上列被告等因竊盜等案件，經檢察官提起公訴（97年度偵字第54
32號、97年度偵緝字第542 號），及追加起訴（97年度偵字第61
62、7235、7236、7598號），本院判決如下：
    主  文
戊○○犯如附表所示之罪，均累犯，各處如附表所示之宣告刑。
應執行有期徒刑壹年貳月。
戊○○被訴牙保贓物部分無罪。
甲○○公訴不受理。
    事  實
一、戊○○前曾於民國90年間因犯竊盜案件，經本院於91年12
    月31日以91年度易緝字第51號判處有期徒刑1 年10月，於92
    年1 月27日確定；又於91年間因犯偽造文書案件，經本院
    於92年11月21日以92年度竹簡字第730 號判處有期徒刑6 月
    確定；又於92年間因違反毒品危害防制條例案件，經本院
    於92年10月31日以92年度訴緝字第29號判處有期徒刑8 月，
    於92年11月24日確定；又於92年間因犯竊盜及偽造文書等
    罪，經本院於92年12月26日以92年度訴字第593 號分別判處
    有期徒刑4 月、8 月，應執行有期徒刑1 年，於93年1 月19
    日確定；又於96年間因違反毒品危害防制條例案件，經本
    院於96年5 月18日以96年度訴字第272 號判處有期徒刑10月
    確定。嗣經本院於96年10月9 日以96年度聲減字第2355號裁
    定就前揭第及部分，分別減為有期徒刑3 月及4 月確定
    ，並裁定與前述第部分應執行有期徒刑2 年4 月確定；又
    裁定就前揭第部分，分別減為有期徒刑2 月及4 月，應執
    行有期徒刑6 月確定；又裁定前開第部分應減為有期徒刑
    5 月確定，上揭案件，並於97年2 月22日執行完畢。
二、戊○○猶不知悔改，復於下列時地，以下列之方式，先後為
    下列之犯行：
（一）戊○○意圖為自己不法之所有，且和被告甲○○基於共同
      犯意聯絡及行為分擔，於97年8 月11日中午12時10分許，
      在丁○○所有位於新竹縣芎林鄉新鳳村2 鄰9 號處之車庫
      旁，共同徒手竊取丁○○所有之電纜線20公斤，得手後將
      上揭電纜線置於渠等所騎乘至該處之車牌號碼FH8－106號
      重型機車上並載走。嗣於同日13時許，戊○○搭乘由甲○○所騎乘載有前揭電纜線之上揭重型機車，行經新竹縣芎
      林鄉○○路96巷（起訴書誤載為69巷）47號前時，因形跡
      可疑而遭巡邏員警攔查，戊○○竟畏罪而拒絕受檢逃逸無
      蹤，甲○○則經警當場追捕查獲，因而為警循線查悉上情
      。
（二）戊○○又另行起意，並基於意圖為自己不法之所有，於97
      年9 月18日17時許，在新竹市○區○路台積12廠旁之人行
      道上，以自備鑰匙（未扣案）插入張慧貞所有、為張志銘
      使用並停放在上址之車牌號碼JJQ－201號重型機車之電門
      ，發動該機車，將該機車駛離原處而竊取得手，並供己代
      步使用。嗣於97年10月9 日14時30分許，戊○○騎乘上揭
      重型機車與甲○○騎乘其單獨所竊取之車牌號碼GZC－393
      號重型機車（甲○○所涉此部分竊盜犯行，業經本院另案
      判決在案），行經新竹縣竹東鎮○○路○ 段「良奇加油站
      」前方時，因形跡可疑而遭警方攔查，戊○○見狀，騎乘
      上揭機車加速逃離，而甲○○則為警查獲，經警方調查，
      並於97年10月17日，在新竹縣竹東鎮○○路與興農街口處
      尋獲由戊○○於97年10月14日16時許所棄置在該處之前揭
      重型機車，因而循線查悉上情。
（三）戊○○復另行起意，並與甲○○共同基於意圖為自己不法
      所有之犯意聯絡及行為分擔，於97年10月7 日中午12時許
      ，在林維生所有位於新竹縣竹東鎮○○里○○路127 巷口
      旁倉庫內，共同徒手竊取林維生所有放置在該處之白鐵約
      3 、40支，得手後逃逸。戊○○隨即將該白鐵變賣，所得
      約新臺幣（下同）3000元，由二人朋分花用。嗣甲○○因
      另案竊盜案件為警查獲，於應訊時供述此部分犯行，而為
      警循線查悉上情。
三、案經新竹縣警察局橫山分局、竹東分局報請臺灣新竹地方法
    院檢察署檢察官偵查起訴及追加起訴。
    理  由
壹、被告戊○○有罪部分：
一、按被告以外之人於審判外之言詞或書面陳述，除法律另有規
    定者外，不得作為證據，刑事訴訟法第159 條第1 項固有明
    文規定。惟被告以外之人於偵查中向檢察官所為之陳述，除
    顯有不可信之情況者外，得為證據；被告以外之人於審判外
    之陳述，雖不符刑事訴訟法第159 條之1 至之4 之規定，惟
    經當事人於審判程序同意作為證據，法院審酌該言詞陳述或
    書面陳述作成時之情況，認為適當者，亦得為證據，復為同
    法第159 條之1 第2 項、第159 條之5 第1 項所明定。本案
    證人即被害人丁○○、張志銘及林維生等人於警詢中之陳述
    ，業經被告同意援引作為證據，本院審酌後亦認為適當；至
    於證人劉智英於偵查中之證述，並無顯不可信之情況，故上
    揭證人等於審判外之陳述，自得作為本案之證據。又按本案
    認定事實所引用之文書證據，並無證據證明係公務員違背法
    定程式所取得，亦無刑事訴訟法第159 條之4 之顯有不可信
    之情況與不得作為證據之情形，且亦經被告戊○○同意援引
    作為證據，自應認有證據能力，合先敘明。
二、上開事實迭據被告戊○○於歷次警詢、偵訊及本院審理時坦
    承不諱，核與被害人丁○○、張志銘及林維生等人於警詢時
    所指述情節大致相符，並經證人劉智英於偵訊時證述綦詳，
    復為被告甲○○於警詢及偵訊時供述在卷，且有新竹縣政府
    警察局橫山分局芎林分駐所扣押筆錄1 份、扣押物品目錄表
    1 份、贓物認領保管單2 份、查獲照片11幀、車籍查詢—基
    本資料詳細畫面1 份、新竹縣政府警察局車輛尋獲電腦輸入
    單、勘察採證同意書1 份及指認資料2 份等在卷可稽，足認
    被告自白與事實相符，本件事證明確，被告前述犯行均堪以
    認定。
三、核被告戊○○所為，均係犯刑法第320 條第1 項之普通竊盜
    罪。被告就如事實欄（一）及（三）部分所示犯行，與被告
    甲○○間具有犯意聯絡及行為分擔，為共同正犯。又被告戊○○所犯上開三次竊盜犯行，均犯意各別，且時空非屬密接
    ，行為互殊，應分論併罰。又被告戊○○前曾於90年間因
    犯竊盜案件，經本院於91年12月31日以91年度易緝字第51號
    判處有期徒刑1 年10月，於92年1 月27日確定；又於91年
    間因犯偽造文書案件，經本院於92年11月21日以92年度竹簡
    字第730 號判處有期徒刑6 月確定；又於92年間因違反毒
    品危害防制條例案件，經本院於92年10月31日以92年度訴緝
    字第29號判處有期徒刑8 月，於92年11月24日確定；又於
    92年間因犯竊盜及偽造文書等罪，經本院於92年12月26日以
    92年度訴字第593 號分別判處有期徒刑4 月、8 月，應執行
    有期徒刑1 年，於93年1 月19日確定；又於96年間因違反
    毒品危害防制條例案件，經本院於96年5 月18日以96年度訴
    字第272 號判處有期徒刑10月確定。嗣經本院於96年10 月9
    日以96年度聲減字第2355號裁定就前揭第及部分，分別
    減為有期徒刑3 月及4 月確定，並裁定與前述第部分應執
    行有期徒刑2 年4 月確定；又裁定就前揭第部分，分別減
    為有期徒刑2 月及4 月，應執行有期徒刑6 月確定；又裁定
    前開第部分應減為有期徒刑5 月確定，上揭案件，並於97
    年2 月22日執行完畢等情，有臺灣新竹地方法院檢察署刑案
    資料查註紀錄表及臺灣高等法院被告前案紀錄表各1 份在卷
    足按，其於5 年以內再犯本件有期徒刑以上之罪，為累犯，
    應依刑法第47條第1 項規定加重其刑。爰審酌被告正值壯年
    ，不循正途謀財，竟思不勞而獲，徒手竊取他人所有財物，
    不尊重他人之財產權，行竊之手段、竊得財物之價值、所生
    危害、行竊次數，犯後態度等一切情狀，分別量處如附表所
    示之刑，並定其應執行刑，以示懲儆。
貳、被告戊○○無罪部分：
一、公訴意旨另以：緣被告甲○○於97年8 月7 日凌晨4 時許，
    在新竹縣竹東鎮○○路189 號旁空地，徒手竊取被害人鍾金
    福所有置於車牌號碼CB－0629號自用小客貨車上之電悍線約
    100 公尺，得手後置於為被告戊○○之父詹德祿所有之車牌
    號碼FH8－106號重型機車腳踏板上，逃離現場，並交予被告
    戊○○。被告戊○○明知上揭電悍線為被告甲○○所竊得之
    物，係屬贓物，仍基於牙保贓物之犯意，為被告甲○○牙保
    銷贓變現，並將贓款1500元交予被告甲○○，因認被告戊○○所為係涉犯刑法第349 條第2 項之牙保贓物罪嫌。
二、按犯罪事實應依證據認定之，無證據不得認定犯罪事實；又
    不能證明被告犯罪者，應諭知無罪之判決，刑事訴訟法第15
    4條第2項、第301條第1項分別定有明文。次按刑事訴訟法上
    所謂認定犯罪事實之證據，係指足以認定被告確有犯罪行為
    之積極證據而言，該項證據自須適合於被告犯罪事實之認定
    ，始得採為斷罪資料。且認定不利於被告之事實，須依積極
    證據，苟積極證據不足為不利於被告事實之認定時，即應為
    有利於被告之認定，更不必有何有利之證據。如未能發現相
    當證據，或證據不足以證明，自不能以推測或擬制之方法，
    以為裁判之基礎。又刑事訴訟上證明之資料，無論其為直接
    或間接證據，均須達於通常一般之人均不致有所懷疑，而得
    確信其為真實之程度，始得據為有罪之認定，若其關於被告
    是否犯罪之證明未能達此程度，而有合理性懷疑之存在，致
    使無從形成有罪之確信，即不得遽為不利被告之認定，此分
    別有最高法院29年上字第3105號、30年上字第816 號、40年
    臺上字第86號、76年臺上字第4986號判例意旨可資參照。
三、公訴人認被告戊○○涉有刑法第349 條第2 項之牙保贓物罪
    嫌，無非係以被告甲○○於警詢及偵訊時之供述暨被害人鍾
    金福之指述為據。訊據被告戊○○堅詞否認有何牙保贓物犯
    行，辯稱：甲○○所言不是事實，我不認識他的小孩，也沒
    有交給他小孩1500元等語。
四、經查，被告甲○○於前述時地徒手竊得電悍線約100 公尺，
    得手後置於為被告戊○○之父詹德祿所有之車牌號碼FH8－1
    06號重型機車腳踏板上，並逃離現場等情，固為被告甲○○
    於警詢及偵訊時供述甚明（見97年度偵字第6162號卷第5、6
    、43頁），並經被害人鍾金福於警詢時指述失竊情節等情在
    卷（見97年度偵字第6162號卷第8 至10頁），且有失竊現場
    照片7 幀在卷足稽（見97年度偵字第6162號卷第22至25頁）
    ，然此僅資證明被害人鍾金福所有前述電悍線確遭被告甲○○所竊取，該電悍線確屬贓物一節。而被害人鍾金福於警詢
    時係指述：（歹徒共幾個人？有無使用交通工具？）我不清
    楚，不知道等語在卷，是以依被害人鍾金福所言，係無從認
    定被告戊○○是否確有牙保贓物犯行至明。又被告甲○○固
    於偵訊時供述：我是把電線交給「阿霖古」戊○○拿去變賣
    ，他賣完之後，直接交給我的小孩1500元，我小孩再將錢交
    給我等語在卷（見97年度偵字第6162號卷第43頁），經本院
    函請警員查訪結果，被告甲○○有一子及一女，分別名為乙○○及丙○○等情，有查證報告1 份及全戶基本資料3 份等
    在卷足參（見本院卷第39至42頁）。再經本院傳訊到庭，證
    人即被告甲○○之子乙○○於本院審理時係證稱：（有無看
    過在庭被告？）有點忘記，不太確定。（你最後一次見到父
    親是何時？）前年（即96年）（有無看過你父親的朋友？）
    沒有。（請你回憶印象中，有無過曾經有人交給你1500元叫
    你交給父親）沒有。我很確定。（在庭被告是否曾經交給你
    1500元叫你交給父親）沒有等語明確，又證人即被告甲○○
    之女丙○○於本院審理時則係證稱：（有沒有看到在庭被告
    ？）沒有。（妳確定嗎？）確定。（有沒有過有人給妳錢叫
    妳交給父親？）沒有。（在場被告有沒有曾經拿錢給妳叫妳
    交給父親？沒有。（妳只有一個哥哥？）是。（除了哥哥外
    ，還有無其他兄弟姊妹？）沒有等語甚詳（見本院卷第58頁
    背面至60頁），是以依證人乙○○及丙○○所為證述內容，
    已難認定被告甲○○所供述上情係屬真實。而被告甲○○已
    於97年11月8 日死亡，是以已無法傳喚其到庭，此外，本院
    復查無其他積極證據足堪證明被告戊○○有公訴人所指之牙
    保贓物犯行，其此部分犯罪尚屬不能證明，自應為被告戊○○牙保贓物部分無罪之諭知，以免冤抑。
、被告甲○○公訴不受理部分：
一、公訴意旨另以：
（一）被告甲○○意圖為自己不法之所有，於97年7 月14日14時
      36分前某時許，在新竹縣芎林鄉○○村○ 鄰○○路96巷15
      號屋外樓梯旁，徒手竊取被害人己○○所有之工字鐵1 個
      。得手後，於當日14時36分許，以向不知情之被告戊○○
      所借用為被告戊○○之父所有車牌號碼FH8—106號重型機
      車，將工字鐵載至證人林陽成與其姐所經營位於新竹縣芎
      林鄉○○路○段437 號之「二呆資源回收廠」，變現賣得
      915 元而供己花用。
（二）被告甲○○於97年8 月7 日凌晨4 時許，在新竹縣竹東鎮
      ○○路189 號旁空地，徒手竊取被害人鐘金福所有置於車
      牌號碼CB—0629號自用小客貨車上之電悍線約100 公尺，
      得手後，將該電悍線置於其所騎乘車牌號碼FH8—106號之
      重型機車腳踏板上後逃離現場。
（三）被告甲○○意圖為自己不法之所有，並與被告戊○○共同
      基於犯意聯絡及行為分擔，於97年8 月11日12時10分許，
      在新竹縣芎林鄉新鳳村2 鄰9 號車庫旁，共同徒手竊取被
      害人丁○○所有之電纜線近20公斤，得手後，將電纜線置
      於車牌號碼FH8—106號重型機車上，再由被告戊○○騎乘
      該機車，搭載被告甲○○，欲將竊得之電纜線載至資源回
      收廠銷售變現花用。嗣於同日13時許，2 人騎乘該機車行
      經新竹縣芎林鄉○○路96巷47號前時，因形跡可疑而遭巡
      邏員警攔查，被告甲○○當場為警查獲，因而為警循線查
      悉上情。
（四）被告甲○○意圖為自己不法之所有，並與被告戊○○共同
      基於犯意聯絡及行為分擔，於97年10月（起訴書誤載為6
      月）7 日12時許，在被害人林維生所有位於新竹縣竹東鎮
      ○○里○○路127 巷口旁倉庫內，徒手竊取白鐵約3 、40
      支得手後，隨即逃逸，並由被告戊○○以現金約3000元之
      對價變賣上揭贓物，由2 人朋分花用。
（五）被告甲○○於97年11月4 日7 時許，在新竹縣竹東鎮○○
      路「新竹署立竹東醫院」急診室旁停車場內，以自備鑰匙
      竊得被害人孫錦華所有為被害人錢勇華停放於上開地點之
      車牌號碼MOC—440號重型機車。嗣於同日8 時30分許，為
      警在新竹縣長春路與興農街口處當場查獲，並扣得犯案之
      鑰匙1 支。
（六）因認被告甲○○涉犯刑法第320 條第1 項之竊盜罪嫌等語
      。
二、按被告死亡者，應諭知不受理之判決，並得不經言詞辯論為
    之，刑事訴訟法第303 條第5 款、第307 條定有明文。
三、查本件被告甲○○已於97年11月8 日死亡等情，有臺灣新竹
    地方法院檢察署相驗屍體證明書1 份及內政部警政署基本資
    料（維護作業）1 份附卷可稽。依據首開說明，爰不經言詞
    辯論，逕為被告甲○○部分不受理之判決。
據上論斷，應依刑事訴訟法第299 條第1 項前段、第301 條第1
項、第303 條第5 款、第307 條，刑法第28條、第320 條第1 項
、第47條第1 項、第51條第5 款，刑法施行法第1 條之1 第1 項
、第2 項前段，判決如主文。
本案經檢察官陳玉華到庭執行職務。
中    華    民    國    98    年     4    月    18    日
                  刑事第一庭     法  官  楊惠芬
以上正本證明與原本無異。
如不服本判決應於收受本判決後10日內向本院提出上訴書狀，上
訴書狀應敘述具體理由。上訴書狀未敘述上訴理由者，應於上訴
期間屆滿後20日內補提理由書狀於本院 (均須按他造當事人之人
數附繕本 )「切勿逕送上級法院」。
中    華    民    國    98    年    4     月    18    日
                                 書記官  張懿中
附錄本院論罪科刑法條：
刑法第320 條第1 項：
意圖為自己或第三人不法之所有，而竊取他人之動產者，為竊盜
罪，處五年以下有期徒刑、拘役或五百元以下罰金。
附表：
┌──┬──────┬─────┬──────────┐
│編號│犯罪事實    │所犯法條  │宣      告      刑  │
├──┼──────┼─────┼──────────┤
│ 一 │如事實欄第二│刑法第320 │戊○○共同竊盜，累犯│
│    │段（一）所述│條第1 項  │，處有期徒刑伍月。  │
├──┼──────┼─────┼──────────┤
│ 二 │如事實欄第二│刑法第320 │戊○○竊盜，累犯，處│
│    │段（二）所述│條第1 項  │有期徒刑陸月。      │
├──┼──────┼─────┼──────────┤
│ 三 │如事實欄第二│刑法第320 │戊○○共同竊盜，累犯│
│    │段（三）所述│條第1 項  │，處有期徒刑伍月。  │
└──┴──────┴─────┴──────────┘


司法院資訊處製作；財團法人民間司法改革基金會備份。
